---
title: "homework_3"
author: "Диана Кондинская"
date: "April 21, 2017"
output: html_document
---
## Подготовительная работа

Библиотеки, которые нам понадобятся

```{r libs, warning=F, message=F}
library(RSQLite)
library(DBI)
```

Подгрузим базу

```{r setup, warning=FALSE, message=F, cache=TRUE}
mydb <- dbConnect(RSQLite::SQLite(), "data.sqlite")
dbListTables(mydb)
```
## SELECTs
### 1. Перечислить пользователей в алфавитном порядке username (все колонки в любом порядке)
```{r first  }
mydb <- dbConnect(RSQLite::SQLite(), "data.sqlite")
ord_1 <- dbGetQuery(mydb, "SELECT * FROM Users ORDER BY username;")
ord_1
```
### 2. 5 пользователей, которые зарегистрировались последними (все колонки в любом порядке)
```{r second  }
ord_2 <- dbGetQuery(mydb, "SELECT * FROM Users ORDER BY registered DESC LIMIT 5;")
ord_2
```

### 3. Топ 5 пользователей по числу прослушиваний (все колонки в любом порядке)
```{r three  }
ord_3 <- dbGetQuery(mydb, "SELECT * FROM Users JOIN Listened WHERE Listened.user_id = Users.id GROUP BY username ORDER BY count(Users.id) DESC LIMIT 5;")
ord_3
```

### 4. Информацию об исполнителях и количестве их альбомов (имя исполнителя|число)
```{r four  }
ord_4 <- dbGetQuery(mydb, "SELECT Artists.name, count(Albums.artist_id) as albums_num FROM Artists JOIN Albums WHERE Artists.id = Albums.artist_id GROUP BY Artists.name;")
head(ord_4)
```

### 5. Информацию об исполнителях и количестве их песен (имя исполнителя|число)
```{r five  }
ord_5 <- dbGetQuery(mydb, "SELECT Artists.name as Artist, count(Albums.artist_id) as songs_num FROM Artists JOIN Albums JOIN Songs WHERE Artists.id = Albums.artist_id AND Albums.id = Songs.Album_id GROUP BY Artists.id;")
head(ord_5)
```

### 6. Самый длинный альбом по числу песен (имя исполнителя|название альбома|число)
```{r six  }
ord_6 <- dbGetQuery(mydb, "SELECT Artists.name as Artist, Albums.name as Album, count(Albums.id) as total_songs FROM Artists JOIN Albums JOIN Songs WHERE Artists.id = Albums.artist_id AND Albums.id = Songs.Album_id GROUP BY Albums.id ORDER BY total_songs DESC LIMIT 1;")
ord_6 
```

### 7. Самый длинный альбом по суммарной продолжительности (имя исполнителя|название альбома|число)
```{r seven  }
ord_7 <- dbGetQuery(mydb, "SELECT Artists.name as Artist, Albums.name as Album, total(Songs.duration) as total_duration FROM Artists JOIN Albums JOIN Songs WHERE Artists.id = Albums.artist_id AND Albums.id = Songs.Album_id GROUP BY Albums.id ORDER BY total_duration DESC LIMIT 1;")
ord_7
```

### 8. Альбом с самой большой средней продолжительностью трека (имя исполнителя|название альбома|число)
```{r eight  }
ord_8 <- dbGetQuery(mydb, "SELECT Artists.name as Artist, Albums.name as Album, total(Songs.duration)/count(Songs.id) as av_duration FROM Artists JOIN Albums JOIN Songs WHERE Artists.id = Albums.artist_id AND Albums.id = Songs.Album_id GROUP BY Albums.id ORDER BY av_duration DESC LIMIT 1;")
ord_8
```

### 9. Топ 5 самых прослушиваемых треков (имя исполнителя|название альбома|название песни|число)
```{r nine  }
ord_9 <- dbGetQuery(mydb, "SELECT Artists.name as Artist, Albums.name as Album, Songs.name as Song, count(song_id) as listen FROM Listened JOIN Songs JOIN Albums JOIN Artists WHERE Songs.id = Listened.song_id AND Albums.id = Songs.album_id AND Artists.id = Albums.artist_id GROUP BY song_id ORDER BY listen DESC LIMIT 5;")
ord_9
```

### 10. Найдите такой год, что песни, выпущенные в этом году, слушают больше всего (год|количество прослушиваний)
```{r ten }
ord_10 <- dbGetQuery(mydb, "SELECT Albums.release_year as Year, count(Listened.song_id) as Number FROM Listened JOIN Songs JOIN Albums JOIN Artists WHERE Songs.id = Listened.song_id AND Albums.id = Songs.album_id AND Artists.id = Albums.artist_id GROUP BY Albums.release_year ORDER BY Number DESC LIMIT 1;")
ord_10
```

### 11. Для пользователя с id=47 найдите топ 20 последних прослушанных треков (имя исполнителя|название альбома|название песни|когда)
```{r eleven }
ord_11 <- dbGetQuery(mydb, "SELECT Artists.name as Artist, Albums.name as Album, Songs.name as Song, Listened.start_time as Time FROM Listened JOIN Songs JOIN Albums JOIN Artists JOIN Users WHERE Songs.id = Listened.song_id AND Albums.id = Songs.album_id AND Artists.id = Albums.artist_id AND Users.id = Listened.user_id AND Users.id = 47 ORDER BY Listened.start_time DESC LIMIT 20;")
ord_11
```

### 12. (Больше join Богу join) Для каждого пользователя и каждой песни, которую пользователь прослушал, найдите количество прослушиваний (имя пользователя|имя исполнителя|название альбома|название песни|число)
```{r twelve }
ord_12 <- dbGetQuery(mydb, "SELECT Users.username as User, Artists.name as Artist, Albums.name as Album, Songs.name as Song, count(Listened.song_id) as list FROM Listened JOIN Songs JOIN Albums JOIN Artists JOIN Users WHERE Songs.id = Listened.song_id AND Albums.id = Songs.album_id AND Artists.id = Albums.artist_id AND Users.id = Listened.user_id GROUP BY Users.id,  Listened.song_id;")
head(ord_12)
dbDisconnect(mydb)
```