---
title: "CW1"
author: "Диана Кондинская"
date: "April 8, 2017"
output: html_document
---

```{r setup, message=FALSE}
library(DESeq2)
library(ggplot2)
library(clusterProfiler)
library(org.Hs.eg.db)
library(pheatmap)
library(amap)
library(dplyr)
library(VennDiagram)
options(width=120)
```
Загрузим данные:

```{r load_out}
counts <- read.csv("GSE89633_counts.tsv", row.names=1, sep="\t")
conditions <- read.csv("GSE89633_conditions.tsv", row.names=1, sep="\t")
```

Сделаем dds-объект:

```{r deseq_prep, cache=TRUE, message=FALSE}
dds <- DESeqDataSetFromMatrix(countData = counts, 
                              colData = conditions,
                              design = ~ cells + conditions)   
dds <- DESeq(dds)
vst_dds <- vst(dds)           
counts.norm <- assay(vst_dds)
```

Построим PCA:

```{r PCA}
pca_data <- prcomp(t(counts.norm))
percents <- pca_data$sdev^2 / sum(pca_data$sdev^2)
to_plot <- t(counts.norm) %*% pca_data$rotation

gdata <- data.frame(
  x=to_plot[, 1],
  y=to_plot[, 2],
  cells=conditions[, 1],
  type=conditions[, 2],
  name=rownames(conditions)
)

ggplot(data=gdata, aes(x=x, y=y, color=type, shape=cells, label=name)) +
  geom_point(size=3) + theme_bw() + 
  xlab(paste0("PC", 1, ": ", formatC(100 * percents[1], digits=4), "%")) +
  ylab(paste0("PC", 2, ": ", formatC(100 * percents[2], digits=4), "%"))
```

Кластеризуем самые сильно экспрессируемые гены (8000).

```{r Kmeans}
dds_short <- dds[order(rowSums(counts(dds)), decreasing=T), ]
dds_short <- dds_short[1:8000, ]
dds_log <- rlog(counts(dds_short))
clustering <- Kmeans(dds_log, 10, method="correlation", iter.max=20000)
clus <- clustering$cluster
```

Построим heatmap c указанием кластеров:

```{r heatmap, fig.height=15, fig.width=7}
vst_dds <- vst(dds_short)           
counts.norm <- assay(vst_dds)
res <- results(dds_short)

to_visualise <- counts.norm[rownames(res[order(clus),] ), order(conditions$cells, conditions$conditions)]
to_visualise <- t(apply(to_visualise, 1, function(r) {
  (r - min(r)) / (max(r) - min(r))
}))

row_annotation <- data.frame(cluster=clus[order(clus)])
row_annotation$cluster <- as.factor(row_annotation$clus )
rownames(row_annotation) <- rownames(res[order(clus),])
pheatmap(to_visualise, 
         show_rownames = F, cluster_rows = F,
         cluster_cols=F,
         annotation_col = conditions,
         annotation_row = row_annotation)
```

На PCA plot ауталеров не видать, да и на heatmap'e тоже.
Большая часть вариации обусловлена типом ткани.

Теперь будем сравнивать гены с нокаутом и без:

```{r three_comp, cache=T}

conditions_FB <- conditions[conditions$cells == "cell type: FB",]
counts_FB <- counts[,colnames(counts) %in% rownames(conditions_FB)]
dds_1 <- DESeqDataSetFromMatrix(countData = counts_FB, 
                              colData = conditions_FB,
                              design = ~ conditions)   

dds_1 <- DESeq(dds_1)
res_1 <- results(dds_1)

conditions_FAP <- conditions[conditions$cells == "cell type: FAP",]
counts_FAP <- counts[,colnames(counts) %in% rownames(conditions_FAP)]
dds_2 <- DESeqDataSetFromMatrix(countData = counts_FAP, 
                              colData = conditions_FAP,
                              design = ~ conditions)   

dds_2 <- DESeq(dds_2)
res_2 <- results(dds_2)

conditions_SMP <- conditions[conditions$cells == "cell type: SMP",]
counts_SMP <- counts[,colnames(counts) %in% rownames(conditions_SMP)]
dds_3 <- DESeqDataSetFromMatrix(countData = counts_SMP, 
                              colData = conditions_SMP,
                              design = ~ conditions)   

dds_3 <- DESeq(dds_3)
res_3 <- results(dds_3)
```

Нарисуем волкано-плоты.

```{r comp, cache=T}
gdata_1 <- na.omit(data.frame(
  x=res_1$log2FoldChange,
  y=-log10(res_1$padj),
  k=rep("FB", length(res_1$log2FoldChange))
))
gdata_2 <- na.omit(data.frame(
  x=res_2$log2FoldChange,
  y=-log10(res_2$padj),
  k=rep("FAP", length(res_2$log2FoldChange))
))
gdata_3 <- na.omit(data.frame(
  x=res_3$log2FoldChange,
  y=-log10(res_3$padj),
  k=rep("SMP", length(res_3$log2FoldChange))
))

gdata <- rbind(gdata_1, gdata_2, gdata_3)
gdata$Significance <- as.factor(ifelse(gdata$y < 2, "Not significant", "Significant"))
ggplot(data=gdata, aes(x=x, y=y, col=Significance)) +
  geom_point(size=1) + theme_bw() + facet_grid(. ~ k) +
  xlab("Log fold change") + 
  ylab("Adjusted p.value") +
  scale_colour_manual(values = c("black", "red")) +
  geom_line(aes(y = 2), colour = "red", linetype="dashed")
```

Больше всего значимых изменеий наблюдается в клетках FB и FAP, а вот в SMP их меньше, то есть эти клетки менее подвержены изменению после нокаута.

Построим диаграмму Венна:

```{r venn}
resa_1 <- na.omit(res_1)
resa_2 <- na.omit(res_2)
resa_3 <- na.omit(res_3)
commonLetters_12 <- intersect(rownames(resa_1[resa_1$padj<0.01,]), rownames(resa_2[resa_2$padj<0.01,]))
commonLetters_23 <- intersect(rownames(resa_2[resa_2$padj<0.01,]), rownames(resa_3[resa_3$padj<0.01,]))
commonLetters_13 <- intersect(rownames(resa_1[resa_1$padj<0.01,]), rownames(resa_3[resa_3$padj<0.01,]))
commonLetters_123 <- intersect(commonLetters_12,
                               rownames(resa_3[resa_3$padj<0.01,]))

draw.triple.venn(nrow(resa_1[resa_1$padj<0.01,]), nrow(resa_2[resa_2$padj<0.01,]), nrow(resa_3[resa_3$padj<0.01,]), length(commonLetters_12), length(commonLetters_23), length(commonLetters_13), length(commonLetters_123),
                 category = c("FB", "FAP", "SMP"), 
                   fill = c("light blue", "pink", "red"),
                   cat.pos = c(0, 0, 0),
                   cat.dist = c(0.05, 0.05, -0.45))

```