---
title: "Rna-seq analysis"
author: "kzaitsev"
date: "March 11, 2017"
output: html_document
---

```{r setup, message=FALSE}
library(DESeq2)
library(ggplot2)
library(clusterProfiler)
library(org.Hs.eg.db)
library(pheatmap)
library(dplyr)
library(VennDiagram)
options(width=120)
```

## Файлы с которыми будем работать сегодня

В ходе данной лекции нам понадобятся следующие файлы "GSE89225_illumina_counts.csv", "conditions.csv", "human_mart.txt". Для начала убедимся в том, что мы можем эти файлы прочитать. И посмотрим, что в них находится.

```{r load}
counts <- read.csv("GSE89225_Illumina_counts.csv", row.names=1)
counts$treg_NBP_patient3 <- NULL
conditions <- read.csv("conditions.csv", row.names=1)
conditions <- conditions[-which(rownames(conditions)=="treg_NBP_patient3"),]
mart <- read.table("human_mart.txt", sep="\t", header=1, check.names = F)

print(counts[1:6, 1:2])
dim(counts)

head(conditions)   #sample tissue cells
dim(conditions)

head(mart)
dim(mart)
```

# RNA-seq

Rna-seq steps:

* Изоляция РНК
* __Rna selection / depletion__
+ __Фрагментация__
* Синтез кДНК
* Секвенирование

Rna selection / depletion:

* вся РНК
* тянем за поли(А)-хвосты (только мРНК)
* удаляем рибосомальную РНК (ribo-zero kit)
* таргетное секвенирование

Why Rna-seq?

* Не ограничены существующей сборкой и дизайном микрочипа
* Низкий фоновый сигнал (больше точность)
* Точность позволяет смотреть экспрессию отдельных изоформ

# Sanity checks
Нужно всегда проверять длины библиотек и количество rRNA reads, которые оказались в библиотеке. Количество ридов можно проверять после выравнивания или после квантификации.

```{r sanity_check}
proteinCoding <- mart[mart[, 3] == "protein_coding", ]
rRNA <- mart[mart[, 3] == "rRNA", ]

pcCounts <- counts[rownames(counts) %in% as.character(proteinCoding[, 1]), ] # собраны каунты для ррнк и кодирующих последовательностей
rrnaCounts <- counts[rownames(counts) %in% as.character(rRNA[, 1]), ]

sampleCount <- ncol(counts)
toPlot <- data.frame(
  sample=rep(colnames(counts), 3),
  value=c(colSums(counts) - colSums(pcCounts) - colSums(rrnaCounts), 
          colSums(pcCounts), 
          colSums(rrnaCounts)),
  type=c(rep("other", sampleCount), 
         rep("protein coding", sampleCount),
         rep("rrna", sampleCount))
)

plot <- ggplot(data=toPlot, aes(x=sample, y=value, fill=type)) +
  geom_bar(stat="identity") + theme_bw() + 
  theme(axis.text.x = element_text(angle=90, vjust=0.5))
plot

```


# DESeq2
DESeq2 -- это царь-библиотека необходимая для работы с данными RNA-seq. Тут и дифференциальная экспрессия, и нормализации, и PCA-plots.

```{r deseq_prep, cache=TRUE, message=FALSE}
# Тут сравниваем по клеткам
dds <- DESeqDataSetFromMatrix(countData = counts, # передаем то, что мы насчитали
                              colData = conditions,
                              design = ~ tissue + cells)   # то, что последнее - на это сравниваем. В данном случае -- внутри групп
dds <- dds[rowSums(counts(dds)) > 20, ]  # выкидываем малоэкспрессированные гены
dds <- DESeq(dds)
vst_dds <- vst(dds)           # эти две строчки -- для визуализации
counts.norm <- assay(vst_dds)

# Сравним по тканям
dds_2 <- DESeqDataSetFromMatrix(countData = counts, # передаем то, что мы насчитали
                              colData = conditions,
                              design = ~ cells + tissue)   # то, что последнее - на это сравниваем. В данном случае -- внутри групп
dds_2 <- dds_2[rowSums(counts(dds_2)) > 20, ]  # выкидываем малоэкспрессированные гены
dds_2 <- DESeq(dds_2)
vst_dds_2 <- vst(dds_2)           # эти две строчки -- для визуализации
counts.norm_2 <- assay(vst_dds_2)
```

```{r PCA}
pca_data <- prcomp(t(counts.norm))
percents <- pca_data$sdev^2 / sum(pca_data$sdev^2)
to_plot <- t(counts.norm) %*% pca_data$rotation

gdata <- data.frame(
  x=to_plot[, 1],
  y=to_plot[, 2],
  tissue=conditions[, 1],
  cells=conditions[, 2],
  name=rownames(conditions)
)

ggplot(data=gdata, aes(x=x, y=y, color=cells, shape=tissue, label=name)) +
  geom_point(size=3) + theme_bw() + 
  xlab(paste0("PC", 1, ": ", formatC(100 * percents[1], digits=4), "%")) +
  ylab(paste0("PC", 2, ": ", formatC(100 * percents[2], digits=4), "%"))

plotPCA(vst_dds, intgroup=c("tissue", "cells"), ntop=1000) + theme_bw()  # топ-500 генов по вариации -- именно по ним строится PCA

```

# Differential expression
Давайте посмотрим, как выглядят результаты дифференциальной экспрессии и отсортируем их по статистике.

```{r diff_exp}
res <- results(dds)
res
mcols(res)$description
res <- res[order(res[, 4]), ]    # иногда в p-value будет NA потому что экспрессия и разница экспрессии очень низкая
res

res_2 <- results(dds_2)
res_2
mcols(res_2)$description
res_2 <- res_2[order(res_2[, 4]), ]    # иногда в p-value будет NA потому что экспрессия и разница экспрессии очень низкая
res_2
```

Самый обычный способ визуализировать данные дифф.экспрессии -- это volcano plot. По оси x мы будем откладывать log fold change, а по y - adjusted p value.

```{r volcano_plot}
gdata <- na.omit(data.frame(
  x=res$log2FoldChange,
  y=-log10(res$padj),
  k=rep("Treg vs Tconv", length(res$log2FoldChange))
))
gdata_2 <- na.omit(data.frame(
  x=res_2$log2FoldChange,
  y=-log10(res_2$padj),
  k=rep("Breast tumor vs Normal breast tissue", length(res$log2FoldChange))
))
gdata <- rbind(gdata, gdata_2)
  
gdata$Significance <- as.factor(ifelse(gdata$y < 2, "Not significant", "Significant"))

ggplot(data=gdata, aes(x=x, y=y, col=Significance)) +
  geom_point(size=1) + theme_bw() + facet_grid(. ~ k) +
  xlab("Log fold change") +
  ylab("Adjusted p.value") +
  scale_colour_manual(values = c("black", "red")) +
  geom_line(aes(y = 2), colour = "red", linetype="dashed")
```

Также мы можем построить тепловую карту отсортировав гены по статистике

```{r heatmap}

counts.norm <- counts(dds, normalized=TRUE)
png("heatmap_large.png", width=6, height=20, units="in", res=300)

to_visualise <- counts.norm[rownames(res), order(conditions[, 2])]
to_visualise <- t(apply(to_visualise, 1, function(r) {
  (r - min(r)) / (max(r) - min(r))
}))

pheatmap(to_visualise, 
         show_rownames = F, cluster_rows = F,
         cluster_cols=F,
         annotation_col = conditions)
dev.off()

```

# clusterProfiler

Библиотека содержит в себе большое количество утилит для аннотации наборов генов.

```{r clusterProfiler}

genes <- bitr(rownames(res),
              fromType = "ENSEMBL",
              toType = c("ENTREZID", "SYMBOL"), 
              OrgDb = org.Hs.eg.db)
head(genes)


genes <- genes[!duplicated(genes[, 1]), ]  # оставим только первую строчку
rownames(genes) <- genes[, 1]
res$ENSEMBL <- rownames(res)

merged <- merge(as.data.frame(res), genes)
head(merged)
```

Давайте что-нибудь узнаем о дифф.экспрессированных генах!

```{r go_annot}

diffExpGenes <- merged[which(merged$padj < 0.01), 8] # возьмем только дифф экспресс гены
universe <- as.character(merged[, 8])

ego <- enrichGO(gene          = diffExpGenes,
                universe      = universe,
                OrgDb         = org.Hs.eg.db, 
                ont           = "BP", # указываем нужную базу данных (Biological Processes)
                pAdjustMethod = "BH",
                pvalueCutoff  = 0.01,
                qvalueCutoff  = 0.05,
        readable      = TRUE)
# head(ego)
dotplot(ego)


```

Построим свой heatmap с генами из нужного пасвэя
```{r go_heatmap, fig.height=15, fig.width=7}
kkeys <- keys(org.Hs.eg.db, keytype="ENSEMBL")
goAnno <- AnnotationDbi::select(org.Hs.eg.db, keys=kkeys, 
                                keytype="ENSEMBL", columns=c("GOALL", "ONTOLOGYALL", "SYMBOL"))
goAnno <- tbl_df(goAnno)
goAnno <- filter(goAnno, GOALL=="GO:0007159")
# or you can pick ENTREZ, or SYMBOL, or whatever you want

genesToVisualise <- as.vector(goAnno$ENSEMBL)

to_visualise <- counts.norm[rownames(res[order(res[, 4]),]), order(conditions[, 2])]
vis_fin <- to_visualise[row.names(to_visualise) %in% genesToVisualise ,]
vis_fin <- t(apply(vis_fin, 1, function(r) {
  (r - min(r)) / (max(r) - min(r))
}))

pheatmap(vis_fin, 
         show_rownames = F, cluster_rows = F,
         cluster_cols=F,
         annotation_col = conditions)


```
#Диаграммы Венна для дифф.экспрессированых генов в двух сравнениях
```{r venn}
resa <- na.omit(res)
resa_2 <- na.omit(res_2)
commonLetters <- intersect(rownames(resa[resa$padj<0.01,]), rownames(resa_2[resa_2$padj<0.01,]))
draw.pairwise.venn(nrow(resa[resa$padj<0.01,]), nrow(resa_2[resa_2$padj<0.01,]), length(commonLetters),
                   category = c("Treg vs Tconv", "Tumor tissue vs Normal tissue"), 
                   fill = c("light blue", "pink"),
                   cat.pos = c(0, 0),
                   cat.dist = c(0.03, 0.09))

```

